臺灣桃園地方法院小額民事判決
110年度桃簡字第1470號
原      告  范秉輝
被      告  譚建廷
上列當事人間請求損害賠償事件，本院於民國111年5月19日言詞
辯論終結，判決如下：
    主    文
被告應給付原告新臺幣5,000元。
訴訟費用新臺幣1,000元由被告負擔。
本判決第一項得假執行。
    事實及理由
壹、程序方面：
　　按簡易訴訟之訴狀送達後，原告不得將原訴變更或追加他訴
    ，但擴張或減縮應受判決事項之聲明者，不在此限，民事訴
    訟法第436條第2項、第255條第1項但書第3款分別定有明文
    。經查，原告起訴時聲明原為：被告應給付原告新臺幣（下
    同）201,077元；嗣於本院審理中，將請求之本金變更為5,0
    00元（見本院卷第41頁反面），核屬減縮應受判決事項之聲
    明，與上開規定相符，應予准許。
貳、實體方面：
一、原告主張：
　　被告於民國110年2月15日凌晨0時1分許，騎乘車牌號碼000-
    000號普通重型機車（下稱肇事車輛）行經桃園市○○區○○路0
    00號前，因酒後操控力不佳，且迴轉不慎，碰撞由原告所駕
    駛沿中山路往民族路方向行駛之車牌號碼000-0000號自用小
    客車（下稱系爭車輛），致系爭車輛受損（下稱系爭事故）
    。原告因而支出租車代步費用5,000元。爰依侵權行為之法
    律關係，提起本件訴訟等語，並聲明：如主文第1項所示。
二、被告經合法通知，未於言詞辯論期日到場，亦未提出書狀作
    何聲明或陳述。
三、得心證之理由：
　㈠被告應負侵權行為賠償責任：
　⒈按因故意或過失，不法侵害他人之權利者，負損害賠償責任
    ；汽車、機車或其他非依軌道行駛之動力車輛，在使用中加
    損害於他人者，駕駛人應賠償因此所生之損害，民法第184
    條第1項前段、第191條之2前段定有明文。次按汽車迴車前
    ，應暫停並顯示左轉燈光或手勢，看清無來往車輛，始得迴
    轉；汽車駕駛人有下列情形之一者，不得駕車：二、飲用酒
    類或其他類似物後其吐氣所含酒精濃度達每公升零點一五毫
    克或血液中酒精濃度達百分之零點零三以上，道路交通安全
    規則第106條第5款、第114條第2款定亦有明文。
　⒉經查，被告於上開時間、地點駕駛肇事車輛，因其酒後控制
    能力不佳，致不能安全駕駛，又疏未注意貿然迴轉，致與系
    爭車輛發生碰撞等情，有原告提出之道路交通事故當事人登
    記聯單、估價單等件足佐（見本院卷第4頁、第8至9頁），
    並經本院向臺灣桃園地方檢察署調取110年度速偵字第749號
    偵查卷宗核閱無訛，且被告已於相當時期受合法之通知，而
    於言詞辯論期日不到場，亦未提出任何書狀作何聲明及陳述
    ，依民事訴訟法第280條第3項前段準用同條第1項前段之規
    定，視同自認，堪信原告之主張為真實。
  ㈡交通費用：
　　原告主張其於系爭車輛共計5日之維修期間，因無車可用，
    而有另行租借車輛之必要，故請求被告賠償因此而支出之租
    車代步費用5,000元等語。經查，系爭車輛因系爭事故左車
    門及車身受損此情，有系爭車輛照片可證（見偵卷第57頁正
    反面）。且系爭車輛係於110年2月22日入場維修、110年2月
    27日完工，有估價單在卷可稽（見本院卷第43頁），則依系
    爭車輛之損壞情節，堪信原告稱該車送廠維修後須5日始能
    修畢等語，應非無稽。再酌以目前短期租車之市場行情暨原
    告提出之借車協議書、租車價格網頁等（見本院卷第44至50
    頁），本院認原告主張租車費用應以1日1,000元計，亦無不
    當。準此，原告於本件請求維修期間5日、每日1,000元，共
    計5,000元之交通費用（計算式：1,000元×5日＝5,000元），
    同堪採取。
　㈢綜上所述，原告得請求被告給付之金額應為5,000元。
四、從而，原告依侵權行為之法律關係，請求被告給付如主文第
    1項所示，為有理由，應予准許。
五、本件係依小額訴訟程序所為被告敗訴之判決，爰依民事訴訟
    法第436條之20之規定，依職權宣告假執行。
六、末原告起訴時訴訟標的金額為201,077元，故繳納裁判費2,2
    10元。嗣因原告減縮請求為5,000元，實質上已屬適用小額
    訴訟程序之案件，僅不及變更案號而已，是仍應依民事訴訟
    法第436條之19第1項規定，確定訴訟費用額為1,000元。至
    原告減縮部分之訴訟費用1,210元，因係原告減縮訴之聲明
    而生，自應由其自行負擔。另本件既屬應適用小額訴訟程序
    之案件，故關於上訴費用計算、上訴之規定，均仍應適用小
    額訴訟程序，併此敘明。
七、訴訟費用負擔之依據：民事訴訟法第78條。並依同法第436
    條之19第1項規定，確定訴訟費用額如主文第2項所示。
中　　華　　民　　國　　111 　年　　5 　　月　　30　　日
                  桃園簡易庭  法  官  曾耀緯
以上為正本係照原本作成。
如不服本判決，應於送達後20日內，向本院提出上訴狀並表明上
訴理由，如於本判決宣示後送達前提起上訴者，應於判決送達後
20日內補提上訴理由書（須附繕本）。
如委任律師提起上訴者，應一併繳納上訴審裁判費。
中　　華　　民　　國　　111 　年　　5 　　月　　30　　日
                              書記官  吳宏明
附錄：
一、民事訴訟法第436 條之24第2項：
    對於小額程序之第一審裁判上訴或抗告，非以其違背法令為
    理由，不得為之。
二、民事訴訟法第436條之25：
    上訴狀內應記載上訴理由，表明下列各款事項：
    （一）原判決所違背之法令及其具體內容。
    （二）依訴訟資料可認為原判決有違背法令之具體事實。
三、民事訴訟法第471 條第1 項：（依同法第436 條之32第2 項
    規定於小額事件之上訴程序準用之）
    上訴狀內未表明上訴理由者，上訴人應於提起上訴後二十日
    內，提出理由書於原第二審法院；未提出者，毋庸命其補正
    ，由原第二審法院以裁定駁回之。